福建金門地方法院刑事判決　
111年度簡上字第13號
上  訴  人  
即  被  告  楊雄輝


上列被告因傷害案件，不服本院民國111年1月26日110年度城簡
字第124號第一審刑事簡易判決（聲請簡易判決處刑案號：110年
度調偵字第88號），提起上訴，本院管轄第二審之合議庭判決如
下：
    主  文
原判決撤銷。
楊雄輝犯傷害罪，處拘役伍拾玖日，如易科罰金，以新臺幣壹仟
元折算壹日。
    事  實
一、李崇文與其妻黃秀麗於民國110年7月31日上午11時5分許，
    在金門縣○○鎮○○路0段0號東門代天府廣場前爭吵，楊雄輝見
    狀後喝令不要吵，李崇文心生不悅，竟基於傷害之犯意，手
    持不鏽鋼保溫杯毆打楊雄輝，致楊雄輝受有頭部鈍傷、頭皮
    擦傷及左側耳鈍傷之傷害，楊雄輝亦基於傷害之犯意，徒手
    毆打李崇文，致李崇文受有頭部鈍傷、頸部挫傷及腹壁挫傷
    之傷害。
二、案經楊雄輝、李崇文訴由金門縣警察局金城分局報告福建金
    門地方檢察署檢察官偵查起訴。
    理  由
一、按被告以外之人於審判外之陳述，雖不符刑事訴訟法第159
    條之1至第159條之4之規定，而經當事人於審判程序同意作
    為證據，法院審酌該言詞陳述或書面陳述作成時之情況，認
    為適當者，亦得為證據。當事人、代理人或辯護人於法院調
    查證據時，知有同法第159條第1項不得為證據之情形，而未
    於言詞辯論終結前聲明異議者，視為有前項之同意，刑事訴
    訟法第159條之5定有明文。本判決所引用之證據均經檢察官
    、被告同意作為證據使用（本院卷第39頁），本院審酌上開
    證據資料製作時之情況，尚無違法不當及證明力明顯過低之
    瑕疵，認以之作為證據應屬適當，參照首揭說明，自具證據
    能力。
二、被告楊雄輝固不否認上開事實，惟辯稱係因遭李崇文毆打，
    為保護自己的正當防衛云云。惟查：
(一)被告於上開時、地徒手毆打李崇文，致李崇文受有頭部鈍傷
    、頸部挫傷及腹壁挫傷之傷害，業經被告坦認在卷（本院卷
    第38頁），核與被害人即證人李崇文證述情節相符（偵卷第
    30至31頁），且有現場錄影截圖、衛生福利部金門醫院診斷
    證明書等附卷可憑，足認被告有上開毆打李崇文之事實。
(二)被告雖以前詞置辯；然被告係於李崇文手持不鏽鋼保溫杯毆
    打被告，保溫杯不慎落地後才徒手毆打李崇文，有現場錄影
    畫面截圖及錄影檔案可稽。被告毆打李崇文時，李崇文毆打
    被告之行為已因保溫杯落地而中斷，侵害業已過去，被告此
    時已無「現在」不法侵害存在，卻上前徒手攻擊李崇文，顯
    與對於「現在」不法之侵害，所為防衛自己權利之行為有別
    ；況被告遭李崇文毆打後，非無他法可保護自己，卻捨此不
    為，反以暴力相向，並致李崇文受有上開傷害，其舉不外是
    一種因氣忿不平的報復行為，自無正當防衛可言，所辯殊無
    可採。
(三)綜上，被告毆打李崇文，致李崇文受有上開傷害，事證明確
    ，其犯行洵足認定，應依法論科。　　
三、論罪科刑暨撤銷原判決之理由：
(一)核被告所為，係犯刑法第277條第1項傷害罪。原判決以被告
    犯傷害罪，事證明確，予以論罪科刑，固非無見；惟李崇文
    與妻黃秀麗在金門縣○○鎮○○路0段0號東門代天府廣場前爭吵
    ，聲量不小，被告始出言不要爭吵。被告出言之動機無非係
    為終止李崇文與其妻之爭吵，卻惹來李崇文之不滿，並以不
    鏽鋼保溫杯毆打被告致傷。被告雖亦出手反擊，但係因李崇
    文毆打其在先憤而為之，且未持工具，較之李崇文無端以不
    鏽鋼保溫杯毆打被告在先之犯罪情節，尚有不及。被告雖與
    李崇文互毆，但犯罪情節輕重有別，原判決各處被告及李崇
    文相同之刑度，顯未適切量刑，有悖公平、比例及罪刑相當
    原則。被告執前詞上訴雖無理由，但原判決既有上開不當之
    處，自應由本院將原判決撤銷改判。
(二)爰審酌被告與李崇文並不相識，為阻止李崇文與其妻繼續爭
    吵，卻遭致傷害；惟不思正當途徑救濟，反以暴力相向，致
    李崇文受有頭部鈍傷、頸部挫傷及腹壁挫傷之傷害；暨被告
    大學畢業、目前無業、與三友人同租一屋、離婚、育有一子
    37歲之犯罪動機、手段、所生危害、智識程度，及生活狀況
    等一切情狀，量處如主文所示之刑，併諭知易科罰金之折算
    標準。
據上論結，應依刑事訴訟法第455條之1第1項、第3項、第369條
第1項前段、第364條、第299條第1項前段，刑法第277條第1項、
第41條第1項，刑法施行法第1條之1第1項，判決如主文。
本案經檢察官席時英聲請以簡易判決處刑，並到庭執行職務。
中　　華　　民　　國　　111 　年　　7 　　月　　5　　日
                  刑事第一庭    審判長法　官　陳弘能
　　　　　　　　　                    法  官  黃俊偉
　　　　　　　　　                    法  官  魏玉英
以上正本證明與原本無異。
本件不得上訴。　　　　　　　　                                書記官　蔡鴻源
中　　華　　民　　國　　111 　年　　7 　　月　　5　　日
附錄本案論罪科刑法條全文
中華民國刑法第277條
傷害人之身體或健康者，處5年以下有期徒刑、拘役或50萬元以
下罰金。
犯前項之罪，因而致人於死者，處無期徒刑或7年以上有期徒刑
；致重傷者，處3年以上10年以下有期徒刑。